【裁判字號】    92,訴,439
【裁判日期】    920709
【裁判案由】    違反毒品危害防制條例
【裁判全文】
臺灣臺南地方法院刑事判決                          九十二年度訴字第四三九號
    公  訴  人  臺灣臺南地方法院檢察署檢察官
    被      告  甲  ○  ○
右列被告因違反毒品危害防制條例案件，經檢察官提起公訴（九十二年度毒偵字第五
五四號），及移
：
    主  文
甲○○連續施用第一級毒品，累犯，處有期徒刑玖月。
    事  實
一、甲○○曾於民國八十七年間因竊盜案件，經法院判處有期徒刑七月確定，於八十
    八年七月十三日縮短刑期執行完畢。猶不知悔改，前因施用第一、二級毒品案件
    ，經本院以九十年度毒聲字第三○號裁定送勒戒處所執行觀察、勒戒後，認有繼
    續施用毒品之傾向，復經本院以九十年度毒聲字第一一三○號裁定，令入戒治處
    所施以強制戒治一年，經戒治期滿三月，戒治期間成績評定為合格，由本院以九
    十年度毒聲字第二二八○號裁定停止戒治，所餘戒治期間付保護管束，其保護管
    束期間屆滿後，由臺灣臺南地方法院檢察署檢察官於九十一年六月五日以九十一
    年度戒毒偵字第二一五號為不起訴處分確定在案。詎甲○○仍不知戒絕惡習，明
    知海洛因係毒品危害防制條例所明定之第一級毒品，不得持有及施用，竟另行基
    於施用第一級毒品海洛因之概括犯意，於上開不起訴處分確定後五年內，即自九
    十一年七、八月間某日起至九十二年四月二十日止，在臺南市林森公園、小東公
    園廁所內等處，以注射針筒注射之方式，連續施用第一級毒品海洛因多次。經警
    於九十一年十一月一日二十一時十分許、九十二年二月十日十五時許、九十二年
    四月二十日十七時四十分許，分別在臺南市○○路○段四四八號前、臺南縣永康
    市○○路與小東路口、臺南市○區○○路成功大學光復校區後門先後查獲。嗣經
    臺灣臺南地方法院檢察署檢察官聲請，由本院於九十二年四月四日以九十二年度
    毒聲字第六三二號裁定令入戒治處所施以強制戒治戒治一年確定在案。
二、案經臺南市警察局第二分局報請臺灣臺南地方法院檢察署檢察官偵查起訴及同署
    移送併案審理。
    理  由
一、訊據被告甲○○對於右揭時地連續施用第一級毒品海洛因多次之事實坦承不諱，
    且其先後為警查獲後所採集之尿液檢體，經送鑑驗結果，均呈嗎啡陽性反應（按
    海洛因係由嗎啡經化學合成而製得，經注射進入人體後，因代謝分解成嗎啡，因
    此施打海洛因後，由尿液中檢驗結果仍為嗎啡反應），此有臺南市衛生局九十一
    年十一月五日（）南市衛驗字第９１０７７５號檢驗成績書、臺灣檢驗科技股
    份有限公司九十二年三月五日出具之濫用藥物尿液檢驗報告、臺南市衛生局九十
    二年五月八日（）南市衛驗字第９２０３４４號檢驗成績書各一件附卷可稽（
    見警卷及併案警卷），足見被告上開自白核與事實相符，應可採信。再被告前於
    九十年間因施用第一、二級毒品案件，經本院以九十年度毒聲字第三○號裁定送
    勒戒處所執行觀察、勒戒後，認有繼續施用毒品之傾向，復經本院以九十年度毒
    聲字第一一三○號裁定，令入戒治處所施以強制戒治一年，經戒治期滿三月，戒
    治期間成績評定為合格，由本院以九十年度毒聲字第二二八○號裁定停止戒治，
    所餘戒治期間付保護管束，其保護管束期間屆滿後，由臺灣臺南地方法院檢察署
    檢察官於九十一年六月五日以九十一年度戒毒偵字第二一五號為不起訴處分確定
    在案，此有裁定書三件、處分書一件及臺灣高等法院被告全國前案紀錄表在卷可
    參（見本院卷第四至一七頁、第四至九頁）。其於五年內再犯本件毒品危害防制
    條例第十條之罪，復經本院於九十二年四月四日以九十二年度毒聲字第六三二號
    裁定令入戒治處所施以強制戒治一年確定在案，亦有該裁定書一份附卷可稽。本
    案事證明確，被告犯行堪以認定，自應依法論科。
二、查海洛因依其成癮性、濫用性及對社會危害性之程度，已為毒品危害防制條例第
    二條第二項第一款列為第一級毒品。核被告所為，係犯毒品危害防制條例第十條
    第一項施用第一級毒品罪。又被告施用時非法持有第一級毒品海洛因之低度行為
    ，已為其施用之高度行為所吸收，不另論罪。被告先後多次施用第一級毒品海洛
    因之犯行，時間緊接，方法相同，觸犯犯罪構成要件相同之罪名，顯係基於概括
    犯意反覆實施，為連續犯，應依刑法第五十六條連續犯之規定論以一罪，並依法
    加重其刑。又被告有如事實欄所載之前案科刑及執行紀錄，有卷附臺灣高等法院
    被告全國前案紀錄表可按，其受有期徒刑之執行完畢，五年以內再犯有期徒刑以
    上之罪，為累犯，應依刑法累犯之規定，遞加重其刑。另檢察官移送本案併案審
    理部分之犯罪事實（九十二年度毒偵字第八四二、一一五一號），與檢察官起訴
    之犯罪事實部分具有連續犯之關係，業如前述，本院自得加以審理。爰審酌被告
    施用毒品之犯行，在性質上乃屬對自我身心健康之自戕行為，尚未嚴重破壞社會
    秩序、侵害他人權益，然其前因施用毒品經送觀察勒戒、強制戒治後，猶不思戒
    絕革除惡習，再為本件犯罪，顯未因前所受之觀察勒戒及強制戒治處分而記取教
    訓，及被告犯後坦承犯行等一切情狀，量處如主文所示之刑。至被告施用毒品所
    用之注射針筒，均於其每次施用毒品完畢時丟棄，業據被告供明在卷（見本院卷
    第第七二、六二頁），且未據扣案，為免執行困難，不另宣告沒收，附此敘明。
據上論斷，應依刑事訴訟法第二百九十九條第一項前段，毒品危害防制條例第十條第
一項，刑法第十一條前段、第五十六條、第四十七條，判決如主文。
本案經檢察官張婉寧到庭執行職務。
中      華      民      國      九十二      年      七      月    九    日
                                臺灣臺南地方法院刑事第四庭
                                    審判長  法  官    蘇  清  水
                                            法  官    卓  穎  毓
                                            法  官    林  欣  玲
右正本証明與原本無異。
如不服本判決，應於送達後十日內，向本院提出上訴狀。
                                            書記官    黃  子  起
中      華      民      國      九十二      年      七      月    十一  日
附錄本案論罪科刑法條全文：
毒品危害防制條例第十條
施用第一級毒品者，處六月以上五年以下有期徒刑。
施用第二級毒品者，處三年以下有期徒刑。


司法院資訊處製作；財團法人民間司法改革基金會備份。
